【裁判字號】    98,上易,1646
【裁判日期】    980810
【裁判案由】    竊盜
【裁判全文】
臺灣高等法院刑事判決                98年度上易字第1646號
上  訴  人  臺灣板橋地方法院檢察署檢察官
被      告  乙○○
                      樓  （現於臺灣宜蘭監獄執行中）
上列上訴人因被告竊盜案件，不服臺灣板橋地方法院98年度易字
第610號，中華民國98年5月27日第一審判決（起訴案號：臺灣板
橋地方法院檢察署97年度偵字第27703號），提起上訴，本院判
決如下：
    主  文
原判決撤銷。
乙○○竊盜，累犯，處有期徒刑伍月。如易科罰金，以新台幣壹
仟元折算壹日。
    事  實
一、乙○○前違反毒品危害防制條例及竊盜等案件，分別經臺灣
    臺北地方法院及臺灣桃園地方法院，各判處有期徒刑8月、5
    月、拘役30日確定，於民國95年2月7日執行完畢。詎仍不知
    悔改，復意圖為自己不法之所有，於97年8月3日16時30分許
    ，在臺北縣板橋市○○街與民治街口，竊取甲○○所有放置
    在車號869-CLQ號重型機車置物箱內之手提包（內有身分證
    、健保卡、提款卡、icash儲值卡各1張、手機1支、信用卡4
    張、現金新台幣﹝下同﹞2,300元）得手。嗣經警調閱監視
    器畫面，循線於97年9月21日16時20分許，在臺北縣板橋市
    ○○街71號前查獲，並帶同警方前往乙○○位於臺北縣板橋
    市○○路○段182巷5弄26號3樓住處起獲甲○○所有之icash
    儲值卡1張，始循線查知上情。
二、案經甲○○訴由臺北縣政府警察局海山分局移由臺灣板橋地
    方法院檢察署檢察官偵查起訴。
    理  由
一、本件檢察官上訴意旨略以：本件被害人甲○○固於97年8月3
    日至臺北縣警察局板橋分局板橋派出所報案機車遭竊時，未
    述及所有之icash卡有遭竊一事，衡諸被害人遭竊物品眾多
    ，未能完全盡述所有遭竊物品，反與常情相符；而被害人之
    所以於97年9月21日前往臺北縣警察局板橋分局江翠派出所
    指認遭竊物品並製作第二次警詢筆錄，並非係因員警在被告
    住處查獲本件扣案物品時即已知悉該張icash卡係被害人所
    有而通知其領回，乃係因查扣之行動電話中，有與被害人失
    竊之手機相同品牌（被害人於警詢時未提供手機序號供查證
    ），始通知被害人前來認領，始進而查知已尋獲遭竊之icas
    h卡，足見原審認定被害人為何於第一次報案不提遭竊icash
    卡一事，而於第二次警詢時始提及，且員警如何能在被害人
    表示尚有icash卡遭竊前，即先知悉係被害人所有而通知前
    往確認並領回之推論，並無根據；又被害人與證人即員警劉
    人豪就該icash卡如何以購買證明確認為被害人所有一事雖
    有出入（但不矛盾，因被害人稱卡號係其事後自行核對的【
    製作筆錄後才找到】，證人即員警則稱被害人當時說證明遺
    失等語），惟二人就指認時該icash卡有殘膠污點之說法則
    屬相符，足見該icash卡確係被害人所有，也確係自被告住
    處查獲，再輔以被告無瑕疵之自白，均足以確認被告有本件
    起訴之竊盜犯行云云。
二、經查：
(一)、被告廖文龍雖於原審否認竊盜犯行，惟於本院審理時則坦承
    ：以上事實都是對的，並陳明在臺北縣板橋市○○路○段182
    巷5弄26號3樓爸爸的住處起獲甲○○所有之icash儲值卡1張
    。
(二)、被告廖文龍確有於前開時地，竊取告訴人甲○○所有放置在
    車號869-CLQ號重型機車置物箱內之手提包（內有身分證、
    健保卡、提款卡、icash儲值卡各1張、手機1支、信用卡4張
    、現金新台幣﹝下同﹞2,300元）得手等情，經業被告於警
    詢時自白不諱（見97年度偵字第27703號卷第10至12頁），
    且亦無任何證據證明被告先前之自白有何違反刑事訴訟法第
    159條第1項之任意性可言，當認該等陳述有證據能力。
(三)、被告坦承之詞核與告訴人甲○○證述確有失竊之情節（見97
    年度偵字第27703號卷第14至18頁），並有扣押物品目錄表
    、監視錄影帶翻拍照片（見97年度偵字第27703號卷第25頁
    ）可證。核與證人即警員吳佳鴻、劉人豪之證詞相符（見97
    年度偵字第27703號卷第72至73頁、98年度易字第610號卷第
    41頁、42頁）。且有報案三聯單、贓物認領保管單各一紙可
    資佐證。被告犯行，堪以認定。
三、核被告所為前開犯行，係犯刑法第320條第1項之竊盜罪，且
    被告曾犯事實欄所載之前科，有本院被告全國前案紀錄表在
    卷可稽。被告於5年內故意再犯本件有期徒刑以上之罪，為
    累犯，應依刑法第47條第1項規定，加重其刑。
四、原審未詳加審究，遽為被告無罪之判決，尚有未合。檢察官
    上訴指摘原判決不當，核有理由，自應由本院將之撤銷改判
    。爰審酌被告犯罪之動機、目的，所竊取財物之價值，及被
    告犯罪後坦承之態度等一切情狀，量處如主文第 2項所示之
    刑，並諭知易科罰金之折算標準。
據上論斷，應依刑事訴訟法第369條第1項前段、第364條、第299
條第1項前段，刑法第320條第1項，第47條第1項、第41條第1項
前段，刑法施行法第1條之1，判決如主文。
本案經檢察官楊秀琴到庭執行職務。
中    華    民    國    98    年    8    月    10    日
            刑事第十二庭  審判長法  官  蔡  永  昌
                                法  官  施  俊  堯
                                法  官  蔡  新  毅
以上正本證明與原本無異。
不得上訴。
                                書記官  游  桂  
中    華    民    國    98    年    8    月    10    日
附錄：本案論罪科刑法條全文
中華民國刑法第320條
（普通竊盜罪、竊佔罪）
意圖為自己或第三人不法之所有，而竊取他人之動產者，為竊盜
罪，處 5 年以下有期徒刑、拘役或 5 百元以下罰金。
意圖為自己或第三人不法之利益，而竊佔他人之不動產者，依前
項之規定處斷。
前二項之未遂犯罰之。


司法院資訊處製作；財團法人民間司法改革基金會備份。
